Minutes et répertoires du notaire Jacques SILVESTRE, 21 juin 1723 - 1er février 1752 (étude VI)
Archives nationales
- Minutes de Jacques SILVESTRE, 21 juin 1723 - mars 1752; MC/ET/VI/652 - MC/ET/VI/718
  - Minutes. 1749, janvier - juin, janvier - juin 1749; MC/ET/VI/710
    - Tiphaine (Philippe) maître tapissier rue de la Harpe § Renonciation à sa succession et Inventaire au 6 février 1749, 7 février 1749; MC/ET/VI/710
      inventaire; Tiphaine, Philippe
    - Tiphaine (Pierre) maître tapissier rue de la Harpe § Renonciation, 7 février 1749; MC/ET/VI/710
      Tiphaine, Pierre
    - Le Pesant (Gilles) maître maçon entrepreneur des rue Saint Antoine bâtiments § Vente de terrain, 17 février 1749; MC/ET/VI/710
    - Duval (Roch), maître peintre, rue Saint-Paul § Transport de brevet, 17 février 1749; MC/ET/VI/710
      brevet notarié; Duval, Roch
    - Des maisons (Jacques) maître maçon entrepreneur des bâtiments rue de Jouy § bail par .., 22 février 1749; MC/ET/VI/710
    - Joly (Jean) maître tourneur rue Saint-Antoine § Apprentissage, 25 février 1749; MC/ET/VI/710
    - Rivière (Guillaume), maître menuisier à Lagny § Compte, 3 avril 1749; MC/ET/VI/710
      compte; Rivière, Guillaume
    - Grandiere (Catherine) marchande fayancière à Paris § Inventaire après le décès de Marie Desprez, 11 avril 1749; MC/ET/VI/710
      inventaire; Grandiere, Catherine
    - Alexandre (Pierre François) marchand fayencier rue Saint Antoine § Inventaire après le décès de Marie Desprez, 11 avril 1749; MC/ET/VI/710
      inventaire; Alexandre, Pierre François
    - Levert (Charles Antoine) maître brodeur rue Saint Paul § Pièces déposées, 14 avril 1749; MC/ET/VI/710
      Levert, Charles Antoine
    - Van der Cruce (Jacques François) horloger grande rue du fg. Saint-Antoine § Mariage de .., 6 mai 1749; MC/ET/VI/710
      contrat de mariage; Van Der Cruce, Jacques François
    - Van der Cruce (François) ébéniste grande rue du fg. Saint Antoine § Mariage du fils de .., 6 mai 1749; MC/ET/VI/710
      contrat de mariage; Van der Cruce, François
    - tapissier (apprentissage) § Michel François Geoffroy, éclusier, met Jean Etienne Crébillé, âgé de 15 ans, pour 6 ans, chez Pierre Soumisson, maître tapissier Nourri, logé, blanchi. Moyennant 150 l., 12 mai 1749; MC/ET/VI/710
    - Durand (Nicolas) maître - menuisier grande rue du fg Saint Antoine § bail à .., 21 mai 1749; MC/ET/VI/710
      bail; Durand, Nicolas
    - Aubry (Robert) marchand fayancier rue de l'Echarpe § Titre nouvel, 12 juin 1749; MC/ET/VI/710
      titre nouvel; Aubry, Robert
    - Quittance par Charles Marie de La Condamine, directeur de l'Académie des sciences de Paris, membre des Académies royales de Prusse et de Londres, 16 juin 1749; MC/ET/VI/710
      quittance; La Condamine, Charles Marie de; Bernard, Charles
    - Fouquet (Jean), marchand orfèvre, à Paris § Vente de boutique à la veuve de .., 23 juin 1749; MC/ET/VI/710
      acte de vente; Fouquet, Jean
  - Minutes. 1749, juillet - décembre, juillet - décembre 1749; MC/ET/VI/711
    - Inventaire après décès de M. Pomponne de Lantage, intéessé en la ferme des poudres et salpêtres du royaume, dont la prisée de la bibliothèque., 1er juillet 1749; MC/ET/VI/711
      inventaire après décès; Pomponne de Lantage, M.
    - Bardeau (Jean Jacques) maître tapissier à Paris § Renonciation à la succession de .., 11 juillet 1749; MC/ET/VI/711
      Bardeau, Jean Jacques
    - Clair (François) maître menuisier rue Saint Paul § Apprentissage, 24 juillet 1749; MC/ET/VI/711
      contrat d'apprentissage; Clair, François
    - Menuisier (apprentissage) § Alexis Clerc, se met pour 6 ans, chez François Clerc, maître menuisier, nourri, logé, blanchi, sans deniers déboursés., 24 juillet 1749; MC/ET/VI/711
      contrat d'apprentissage; Clerc, Alexis; Clerc, François
    - Loqueneux (Pierre) tapissier rue de Bourbon § Notoriété, 30 juillet 1749; MC/ET/VI/711
      Loqueneux, Pierre
    - Desfossez (Charles Antoine) maître tourneur grande rue du fg. Saint-Honoré § Apprentissage, 25 août 1749; MC/ET/VI/711
      contrat d'apprentissage; Desfossez, Charles Antoine
    - tourneur (apprentissage) § Louis Philippe, maître rotisseur, en qualité de tuteur, met Jacques Bouin, âgé de 16 ans, pour 4 ans, chez Charles, Antoine Desfossez, maître tourneur. Logé, nourri, blanchi. Moyennant 200 l., 25 août 1749; MC/ET/VI/711
    - Barillet (Jean Jacques) horloger; Enclos du Temple § Renonciation, 30 août 1749; MC/ET/VI/711
      Barillet, Jean Jacques
    - Daniel (Jean Louis) maître tapissier rue des Poulies § Apprentissage, 27 septembre 1749; MC/ET/VI/711
      contrat d'apprentissage; Daniel, Jean Louis
    - tapissier (apprentissage) § D/lle/ Marie Elisabeth de Sovigny, met son fils Victor Le Connestable, âgé de 14 ans, pour six ans, chez Jean Louis Daniel, maître tapissier. Logé, nourri, sa mère le blanchira. Le maître ne lui fera éplucher que peu de crin. Moyennant 600 l., 27 septembre 1749; MC/ET/VI/711
    - Moret (Louis Simon), maître peintre, rue Saint Antoine § Bail à rente, 24 novembre 1749; MC/ET/VI/711
      bail; Moret, Louis Simon
    - Michel (Pierre) brodeur privilégié du Roi rue Saint Paul § Mariage de sa fille, 25 novembre 1749; MC/ET/VI/711
      contrat de mariage; Michel, Pierre
    - Mayeux (Nicolas) maître brodeur, rue Saint André § Transport de droits, 25 novembre 1749; MC/ET/VI/711
      transport de droits; Mayeux, Nicolas
    - Guesdon (François) maître brodeur rue Saint Denis § Transport de droits, 25 novembre 1749; MC/ET/VI/711
      transport de droits; Guesdon, François
    - Gallon (Antoine) maître menuisier rue Neuve Sainte-Catherine § testament de .., 27 novembre 1749; MC/ET/VI/711
      testament; Gallon, Antoine
  - Minutes. 1750, janvier - avril, janvier - avril 1750; MC/ET/VI/712
    - Angnerrand (Jean Baptiste) maître tapissier rue de la Comédie Française § Inventaire après le décès de Andrée Louis, sa femme, 8 janvier 1750; MC/ET/VI/712
      inventaire; Angnerrand, Jean Baptiste
    - Menuisier (apprentissage) § Jacques Charles Manissier, domestique, met son fils Nicolas Manissier, âgé de 16 ans, pour 6 ans chez Pierre Gautruche, maître menuisier; nourri, logé, blanchi, moyennant 200 livres., 13 janvier 1750; MC/ET/VI/712
      contrat d'apprentissage; Manissier, Jacques Charles; Manissier, Charles; Manissier, Nicolas; Gautruche, Pierre
    - Vergne (François), menuisier à Paris § Affiliation .. de sa veuve, 16 janvier 1750; MC/ET/VI/712
      Vergne, François
    - Hautefeuille (Louis François) maître menuisier; rue des Jardins § Vente d'héritages, 17 janvier 1750; MC/ET/VI/712
      acte de vente; Hautefeuille, Louis François
    - tourneur (apprentissage) § Jannesson, fils mineur, se met pour 4 ans, chez Nicolas Cury, maître tourneur. Logé, nourri, blanchi. S.d.d., 8 mars 1750; MC/ET/VI/712
    - Cuny (nicolas) maître tourneur rue Charenton § Apprentissage, 8 mars 1750; MC/ET/VI/712
      contrat d'apprentissage; Cuny, Nicolas
    - Villars (Louis) entrepreneur de bâtiments rue Saint-Antoine § bail par .., 16 mars 1750; MC/ET/VI/712
      bail; Villars, Louis
    - Michel (Pierre Lambert), marchand orfèvre joaillier, rue de Gesvres § Inventaire après le décès de Marie Louise de la Roque, femme de .., 10 avril 1750; MC/ET/VI/712
      inventaire après décès; Michel, Pierre Lambert
    - Aubry (Robert) maître fayancier rue Neuve Sainte-Catherine § bail à .., 20 avril 1750; MC/ET/VI/712
      bail; Aubry, Robert
    - Pepin (Jean Gabriel), marchand orfèvre, rue Mauconseil § Renonciation aux legs universel, 8 mai 1750; MC/ET/VI/712
      renonciation; délivrance de legs; Pepin, Jean Gabriel
  - Minutes. 1750, mai - juillet, mai - juillet 1750; MC/ET/VI/713
    - Inventaire après décès de Nicolas Robert Pichon, doyen des maîtres des Comptes, dont la prisée de sa bibliothèque., 21 mai 1750; MC/ET/VI/713
      Précisions sur les fonctions: maître à la Chambre des comptes
      inventaire après décès; Pichon, Nicolas Robert; magistrat
    - Riviere (Jacques) maître tourneur rue Montmartre § Désistement, 31 mai 1750; MC/ET/VI/713
      Riviere, Jacques
    - Le Pauvre Pierre Marcel, maître menuisier ébéniste, rue Neuve-Saint-Denis § Partage mobilier, 1er juin 1750; MC/ET/VI/713
      partage; Le Pauvre, Pierre Marcel
    - Lemaistre (Pierre) tailleur de pierre rue des Jardins § Convention, 11 juillet 1750; MC/ET/VI/713
      Lemaistre, Pierre
    - Le Pauvre Pierre Marcel, maître menuisier ébéniste, rue Neuve-Saint-Denis § Partage, 29 juillet 1750; MC/ET/VI/713
  - Minutes. 1750, août - décembre, août - décembre 1750; MC/ET/VI/714
    - Inventaire de Maurice Marquet. Mention de Jean Baptiste Benoist, maître tapissier, rue de la Monnaie, 31 août 1750; MC/ET/VI/714
      inventaire; Benoist, Jean Baptiste; Marquet, Maurice
    - Gourdin (Nicolas) maître horloger rue Saint André des Arts § Vente d'héritages, 4 septembre 1750; MC/ET/VI/714
      acte de vente; Gourdin, Nicolas
    - Wilman (Pierre Joseph), maître menuisier, rue Saint-Paul § Mariage de .., 22 septembre 1750; MC/ET/VI/714
      contrat de mariage; Wilman, Pierre Joseph
    - Contrat d'alloué de Charles-Joseph Blin âgé de 14 ans, fils de Pierre Blin, gagnedenier, quai des Célestins, avec Pierre LeRoy, sculpteur, grand rue du Faubourg Saint-Antoine., 27 septembre 1750; MC/ET/VI/714
      Mention dans le répertoire du notaire coté:
      MC/RE/VI/13
      Actes signalés par Thierry Boudignon, 2003-2012 (base de données migrée: voir contexte dans le Plan d’orientation général - Notaires de Paris, guides thématiques du Minutier).
      Date de création de la notice: 2008
      contrat de travail; Célestins (quai des); Faubourg-Saint-Antoine (rue du); Blin, Charles Joseph; Blin, Pierre; Leroy, Pierre; journalier; sculpteur
    - Le Roy (Pierre) Sculpteur grande rue du fg. Saint-Antoine § Alloué, 27 septembre 1750; MC/ET/VI/714
      Le Roy, Pierre
    - Bouché (Jacques) maçon rue Saint Paul § Mariage de la fille de .., 27 septembre 1750; MC/ET/VI/714
      contrat de mariage; Bouché, Jacques
    - Bonnard (Louis) marchand fayancier rue de la Vieille Draperie § Mariage du fils de .., 27 septembre 1750; MC/ET/VI/714
      contrat de mariage; Bonnard, Louis
    - Bonnard (Joseph) marchand fayancier rue de la Vieille Draperie § Mariage de .., 27 septembre 1750; MC/ET/VI/714
      contrat de mariage; Bonnard, Joseph
    - Contrat d'alloué Blin, 27 septembre 1750; MC/ET/VI/714
      Actes signalés par les lecteurs et correspondants du Minutier central des notaires de Paris, 2000-2011 (base de données migrée: voir contexte dans le Plan d’orientation général - Notaires de Paris, guides thématiques du Minutier).
      contrat de travail; Blin (M.)
    - Contrat d'apprentissage comme alloué, pour trois ans, au profit de Charles-Joseph Blin, âgé de quatorze ans, passé entre Pierre Blin, gagne-denier, et Marie-Jeanne Curault, sa femme, demeurant quai des Célestins, ses père et mère, et Pierre Le Roy, sculpteur, demeurant grande rue du Faubourg-Saint-Antoine, moyennant 60 livres, dont 20 ont été payées comptant. L'apprenti sera logé, il sera aussi nourri pendant les dix-huit derniers mois de l'apprentissage., 27 septembre 1750; MC/ET/VI/714
      Documents du Minutier central concernant l'histoire de l'art (1700-1750), par Mireille Rambaud, tome II [études I à X, soit 2357 actes], Paris, Archives nationales, 1971, p. 559 (instrument de recherche imprimé dématérialisé, certaines notices sont plus détaillées dans la version intégrale accessible en ligne par la rubrique 'Autres instruments de recherche', voir contexte dans le Plan d’orientation général - Notaires de Paris, guides thématiques du Minutier).
    - Dutfoy (Jacques) marchand fayancier rue de Sèvres § bail à .., 15 octobre 1750; MC/ET/VI/714
      bail; Dutfoy, Jacques
    - Moret (Louis Simon), peintre, rue Saint-Antoine § bail à rente, 18 octobre 1750; MC/ET/VI/714
    - Michel (Pierre) brodeur privilégié du Roi rue Saint Paul § Transport de somme mobilière de la veuve de .., 29 octobre 1750; MC/ET/VI/714
    - Tourteau (Jean Louis) joaillier quai des orfèvres § Mariage de..., 12 novembre 1750; MC/ET/VI/714
      contrat de mariage; Tourteau, Jean Louis
    - Tourteau (Jean-Baptiste), marchand orfèvre, à Beaucaire § Mariage du fils de .., 12 novembre 1750; MC/ET/VI/714
      contrat de mariage; Tourteau, Jean-Baptiste
    - Bonneville (Joseph), maître peintre doreur, rue des Prêtres § Vente d'héritages, 14 novembre 1750; MC/ET/VI/714
      acte de vente; Bonneville, Joseph
  - Minutes. 1751, janvier - avril, janvier - avril 1751; MC/ET/VI/715
    Toutes les minutes de cet article ont été analysées une à une (ARNO 1751).
    - Remboursement sur le roi., 1er janvier 1751; MC/ET/VI/715
      Intervenant 1, en première partie:
      Nom, qualité: (personne morale) Marquet (hoirs).
      Relations: héritiers de l'intervenant 2.
      Intervenant 2, indirect:
      Nom, qualité: (M.) Marquet, Maurice.
      État civil: décédé
      Base Arno 1751 (base de données migrée: voir contexte dans le Plan d’orientation général - Notaires de Paris, guides thématiques du Minutier).
      Date de création de la notice: 2000
    - Remboursement sur le roi., 1er janvier 1751; MC/ET/VI/715
      Nom, qualité: (M.) Marquet de Peyre, Pierre Isaac (écuyer)
    - Remboursement sur le roi., 1er janvier 1751; MC/ET/VI/715
    - Remboursement sur le roi., 1er janvier 1751; MC/ET/VI/715
    - Remboursement sur le roi., 1er janvier 1751; MC/ET/VI/715
    - Remboursement sur le roi., 1er janvier 1751; MC/ET/VI/715
    - Remboursement sur le roi., 1er janvier 1751; MC/ET/VI/715
    - Remboursement sur le roi., 1er janvier 1751; MC/ET/VI/715
    - Remboursement sur le roi., 1er janvier 1751; MC/ET/VI/715
    - Remboursement sur le roi., 1er janvier 1751; MC/ET/VI/715
    - Bail., 5 janvier 1751; MC/ET/VI/715
      Nom, qualité: (M.) Robillard, Antoine Martin.
      Profession: contrôleur au grenier à sel.
      Domicile: Paris.
      Intervenant 2, en deuxième partie:
      Nom, qualité: (M.) Regnault, Nicolas Denis.
      Profession: peintre
    - Constitution., 7 janvier 1751; MC/ET/VI/715
      Nom, qualité: (M.) Dubois, Nicolas (bourgeois de Paris).
      Nom, qualité: (M.) Feugere, Guillaume.
      Profession: gagne-denier
      constitution de rente
    - Mariage., 8 janvier 1751; MC/ET/VI/715
      Nom, qualité: (M.) Girod, Jean Martin.
      Profession: domestique.
      Nom, qualité: (Mme ou Mlle) Fouchault, Marguerite
      contrat de mariage
    - Transport de bail., 8 janvier 1751; MC/ET/VI/715
      Nom, qualité: (M.) Sauvegrain, Nicolas Francois.
      Profession: boulanger.
      Nom, qualité: (M.) Pointeau, Francois.
      Profession: boulanger
      bail; transport de droits
    - Obligation., 11 janvier 1751; MC/ET/VI/715
      Nom, qualité: (M.) Finet, Francois.
      Profession: grainier.
      Nom, qualité: (M.) Oudet, Jean Baptiste.
      Profession: chaudronnier
      obligation
    - Partage, biens., 11 janvier 1751; MC/ET/VI/715
      Nom, qualité: (M.) Robert, Pierre (bourgeois de Paris)
      partage
    - Procuration., 11 janvier 1751; MC/ET/VI/715
      Nom, qualité: (M.) Souchet, Francois Denis.
      Profession: prêtre.
      Domicile: Juilly, oratoire.
      Intervenant 2, en première partie:
      Nom, qualité: (Mme ou Mlle) Souchet, Marie Marguerite.
      État civil: mariée.
      Relations: épouse de l'intervenant 3.
      Intervenant 3, en première partie:
      Nom, qualité: (M.) Villiers, Prudent Joseph (écuyer).
      Intervenant 4, en deuxième partie:
      Nom, qualité: (M.) Souchet, Francois Octave (écuyer)
    - Depot de procuration., 12 janvier 1751; MC/ET/VI/715
      Nom, qualité: (M.) Viesse de Sainte-Colombe, Abraham Charles.
      Profession: contrôleur veteran de la maison du roi.
      Domicile: Chatillon-sur-Seine.
      Nom, qualité: (Mme ou Mlle) Vaillant, Marie Josephine.
      Intervenant 3, en deuxième partie:
      Nom, qualité: (M.) Frere, Francois Nicolas (bourgeois de Paris)
      dépôt de pièces; procuration
    - Procuration., 14 janvier 1751; MC/ET/VI/715
      Nom, qualité: (M.) Robert, Jacques Pierre.
      Profession: avocat au Parlement.
      Nom, qualité: (Mme ou Mlle) Robert, Marie Louise.
      Nom, qualité: (Mme ou Mlle) Robert, Marie Anne
    - Ratification., 14 janvier 1751; MC/ET/VI/715
      Nom, qualité: (M.) Marquet, Louis (écuyer)
      ratification
    - Transport de bail., 14 janvier 1751; MC/ET/VI/715
      Nom, qualité: (M.) Cabouillet, Bertrand.
      Profession: marchand de biere.
      Nom, qualité: (Mme ou Mlle) Graslin, Louise.
      État civil: veuve.
      Relations: veuve de l'intervenant 3.
      Intervenant 3, indirect:
      Nom, qualité: (M.) Bourbonne, Louis Denis.
      État civil: décédé.
      Profession: marchand-limonadier
    - Compte d'execution testamentaire., 16 janvier 1751; MC/ET/VI/715
      Nom, qualité: (M.) Delamotte, Pierre Jean Baptiste.
      Profession: huissier aux requetes du palais.
      Nom, qualité: (M.) Berson, Gilles.
      Profession: veneur du duc d'Orléans
      compte d'exécution testamentaire
    - Transport de rente., 16 janvier 1751; MC/ET/VI/715
      Nom, qualité: (Mme ou Mlle) Saint-Marc de, Marie Anne.
      Nom, qualité: (M.) Saint-Marc de, Alexis Louis (écuyer)
      transport de droits
    - Mariage., 17 janvier 1751; MC/ET/VI/715
      Nom, qualité: (M.) Saint-Martin de Valcourt, Michel.
      Profession: porte-manteau de la reine.
      Nom, qualité: (Mme ou Mlle) Saint-Marc, Marie Anne
    - Mariage., 18 janvier 1751; MC/ET/VI/715
      Nom, qualité: (M.) Menon, Pierre.
      Nom, qualité: (Mme ou Mlle) Trotin, Marie Louise
    - Procuration déposee., 18 janvier 1751; MC/ET/VI/715
      Nom, qualité: (M.) Manteville de, Marc Antoine.
      Profession: chirurgiee, major.
      Domicile: Charleville, hopital Militaire.
      Nom, qualité: (M.) Frere, Nicolas (bourgeois de Paris)
    - Transport de rente., 19 janvier 1751; MC/ET/VI/715
      Nom, qualité: (Mme ou Mlle) Martin, Aimee Angelique.
      Nom, qualité: (Mme ou Mlle) Petit, Francoise
    - Procuration déposee., 20 janvier 1751; MC/ET/VI/715
      Nom, qualité: (M.) Petit, Marc (bourgeois de Paris).
      Nom, qualité: (M.) Le Jeune, Pierre.
      Profession: traiteur rotisseur
    - Quittance., 20 janvier 1751; MC/ET/VI/715
      Nom, qualité: (Mme ou Mlle) Hustelle de Lanis, Jeanne.
      Relations: veuve de l'intervenant 2.
      Nom, qualité: (M.) Lantage de Flogny, Louis.
      Profession: commissaire general des poudres et salpetres.
      Domicile: Rouen.
      Nom: (personne morale) Fermiers Des Poudres
      quittance
    - Cautionnement., 20 janvier 1751; MC/ET/VI/715
      Nom, qualité: (M.) Le Couvreux Duclos, Claude (bourgeois de Paris).
      Profession: avocat en Parlement.
      Nom, qualité: (M.) Verdavoine, Claude.
      Profession: fermier des aides.
      Domicile: Poitiers
      cautionnement
    - Mainlevée., 26 janvier 1751; MC/ET/VI/715
      Nom, qualité: (M.) Gueline, Francois.
      Profession: curé.
      Domicile: Perigny.
      Nom, qualité: (M.) Beaulieu de, Nicolas.
      Profession: clerc tonsure.
      Domicile: Paris, diocese
    - Procuration déposee., 26 janvier 1751; MC/ET/VI/715
      Nom, qualité: (M.) Febvre de Larrey, Charles.
      Domicile: Chenesson.
    - Testament., 28 janvier 1751; MC/ET/VI/715
      Nom, qualité: (Mme ou Mlle) Pielle, Edmee.
      Nom, qualité: (M.) Fusy, Jean.
      Profession: potier de terre
      testament
    - Commission, directeur de messagerie., 30 janvier 1751; MC/ET/VI/715
      Nom, qualité: (M.) Vacher, Jean.
      Profession: fermier general des messageries royales.
      Domicile: Lyon.
      Nom, qualité: (M.) Mainguin Paris, Pierre.
      Profession: sous-directeur des diligences.
      Domicile: Auxerre
    - Constitution., 30 janvier 1751; MC/ET/VI/715
      Nom, qualité: (M.) Poncet de Lariviere, Pierre (comte d' ably).
      Profession: president au Parlement.
      Nom, qualité: (Mme ou Mlle) Robert, Marie Louise
    - Mariage., 31 janvier 1751; MC/ET/VI/715
      Nom, qualité: (M.) Verriere, Jean Baptiste.
      Profession: inspecteur de la manufacture des glaces.
      Nom, qualité: (Mme ou Mlle) Hugueny, Marie Jeanne
    - Obligation., 1er février 1751; MC/ET/VI/715
      Nom, qualité: (Mme ou Mlle) Robert, Marie Anne.
      Nom, qualité: (Mme ou Mlle) Mariette, Catherine Francoise
    - Bail., 1er février 1751; MC/ET/VI/715
      Nom, qualité: (M.) Poussin de Fontenay, Nicolas Guillaume (bourgeois de tours).
      Nom, qualité: (M.) Fournel Dit Sarlat, Jean.
      Profession: tailleur d'habits
    - Constitution., 1er février 1751; MC/ET/VI/715
    - Procuration, générale., 1er février 1751; MC/ET/VI/715
    - Procuration déposee., 3 février 1751; MC/ET/VI/715
      Nom, qualité: (Mme ou Mlle) Girault, Claude Marie.
      Nom, qualité: (M.) Chastenay de, Philippe.
      Profession: capitaine au regiment de meusse.
      Nom, qualité: (M.) Viart de Quemigny, Claude Marie (écuyer).
      Nom, qualité: (M.) Viot, Guillaume (bourgeois de Paris)
    - Constitution., 3 février 1751; MC/ET/VI/715
      Nom, qualité: (M.) Giffey, Nicolas Antoine.
      Profession: receveur au bureau des coches.
      Nom, qualité: (M.) Bergeot, Jean (bourgeois de Paris)
    - Constitution., 3 février 1751; MC/ET/VI/715
      Nom, qualité: (personne morale) Perroelle (hoirs).
      Nom, qualité: (M.) Perroelle, Jean Andre.
      Profession: marchand de bois.
      Nom, qualité: (M.) Guinot, Guillaume (bourgeois de Paris)
    - Succession (renonciation)., 4 février 1751; MC/ET/VI/715
      Intervenant 1, en deuxième partie:
      Nom, qualité: (Mme ou Mlle) Maziere, Marie Louise.
      Nom, qualité: (M.) Maziere, Louis Albert.
      Profession: marchand.
      Domicile: Saint-Germain-en-Laye
      renonciation
    - Quittance., 5 février 1751; MC/ET/VI/715
      Nom, qualité: (M.) Fornin, Antoine Jean Baptiste.
      Profession: quincailler.
      Nom, qualité: (M.) Vallet, Laurent.
      Profession: serrurier
    - Testament., 5 février 1751; MC/ET/VI/715
      Nom, qualité: (M.) Landrin, Antoine.
      Profession: rotisseur
    - Testament., 5 février 1751; MC/ET/VI/715
      Nom, qualité: (Mme ou Mlle) L'Estang de, Madeleine
    - Bail à rente, metairie, Vrigny., 6 février 1751; MC/ET/VI/715
      Nom, qualité: (Mme ou Mlle) Juvenal de Harville Des}ursins, Isabelle.
      Domicile: Vrigny.
      Nom, qualité: (M.) Des Barres, Jean Jacques (comte).
      Profession: grand bailli.
      Domicile: Etampes.
      Nom, qualité: (M.) Poincloud, Robert Alex.
      Domicile: Pithiviers
    - Vente, heritages., 6 février 1751; MC/ET/VI/715
      Nom, qualité: (M.) Mantel, Jean Nicolas.
      Domicile: Monmort.
      Nom, qualité: (M.) Gobet, Antoine.
      Profession: prévôt du comte d'estogges
    - Mariage., 7 février 1751; MC/ET/VI/715
      Nom, qualité: (M.) Duguast, Pierre.
      Profession: charpentier.
      Nom, qualité: (Mme ou Mlle) Charbonnier, Catherine
    - Succession (renonciation)., 7 février 1751; MC/ET/VI/715
      Nom, qualité: (Mme ou Mlle) Lege, Marie Francoise.
      Nom, qualité: (M.) Lege, Edme.
      Domicile: Melun.
      Relations: père de l'intervenant 1
    - Succession (renonciation)., 7 février 1751; MC/ET/VI/715
      Nom, qualité: (Mme ou Mlle) Lege, Reine Anne.
    - Inventaire de Marc Petit., 8 février 1751; MC/ET/VI/715
      Nom, qualité: (M.) Petit, Marc (bourgeois de saint-germain-en-laye)
      inventaire après décès; Petit, Marc
    - Procuration déposee., 9 février 1751; MC/ET/VI/715
      Nom, qualité: (M.) Joly, Bernard.
      Profession: intendant des salines.
      Domicile: Salins.
    - Succession (renonciation)., 9 février 1751; MC/ET/VI/715
      Profession: rotisseur.
      Profession: rotisseur,traiteur
    - Subrogation au droit de messagerie., 10 février 1751; MC/ET/VI/715
      Nom, qualité: (M.) Boutiffard, Pierre Philippe.